臺灣板橋地方法院刑事判決　　　　　 100年度交簡上字第70號
上　訴　人
即　被　告　詹清水
輔　佐　人　詹中銓
上列上訴人即被告因公共危險案件，不服本院簡易庭中華民國
100 年2 月24日100 年度交簡字第704 號所為第一審判決（聲請
簡易判決處刑書案號：100 年度速偵字第702 號）提起上訴，本
本第二審合議庭判決如下：
    主  文
上訴駁回。
    事實及理由
一、程序部分：
(一)按上訴程序，被告經合法傳喚，無正當之理由不到庭者，得
    得不待其陳述，逕行判決，刑事訴訟法第371 條定有明文。
    本件被告經合法傳喚無正當理由不到庭，且被告未受羈押及
    在監執行，有本院送達證書、刑事報到單及臺灣高等法院在
    監在押全國紀錄表在卷可稽，揆諸前開規定，本院自得不待
    其陳述逕行判決。
(二)有關證據能力之說明：
    按被告以外之人於審判外之言詞或書面陳述，除法律有規定
    者外，不得作為證據；又被告以外之人於審判外之陳述，雖
    不符合同法第159 條之1 至第159 條之4 之規定，但經當事
    人於審判程序同意作為證據，法院審酌該言詞陳述或書面陳
    述作成時之情況，認為適當者，亦得為證據；當事人、代理
    人或辯護人於法院調查證據時，知有第159 條第1 項不得為
    證據之情形，而未於言詞辯論終結前聲明異議者，視為有前
    項之同意；刑事訴訟法第159 條第1 項及第159 條之5 分別
    定有明文。本件檢察官、被告於本院審理中，就本判決所引
    用審判外之言詞或書面陳述，迄本院審判期日言詞辯論終結
    前，皆未聲明異議而不予爭執。本院審酌其餘證據資料製作
    時之情況，尚無違法不當及證明力明顯過低之瑕疵，亦認為
    以之作為證據應屬適當，揆諸前開規定，爰依刑事訴訟法第
    159 條之5 規定，認本件檢察官所提傳聞證據資料均有證據
    能力。
二、本件審理結果，認原審判決認事用法及量刑均無不當，應予
    維持，並引用附件第一審刑事簡易判決書（含聲請簡易判決
    處刑書）關於事實、證據及理由之記載（如附件，至原審判
    決書事實及理由欄第三項內關於「刑法第185 條之3 、第47
    條第1 項、第42條第3 項」之記載，業經原審另以裁定更正
    為「刑法第185 條之3 、第42條第3 項」）。
三、核被告所為，係犯刑法第185 條之3 服用酒類不能安全駕駛
    動力交通工具而駕駛罪。原審以被告犯行明確，並審酌被告
    為成年人，理應深知酒精成分對人之意識能力具有不良影響
    ，酒後駕車對一般往來之公眾及駕駛人自身皆具有高度危險
    性，既漠視自己安危，尤罔顧公眾安全，於服用酒類，酒後
    呼氣酒精濃度高達每公升0.90毫克，已處於不能安全駕駛動
    力交通工具之狀態，仍駕駛機車上路，嚴重危害交通安全，
    惟其犯後尚知坦承犯行之態度等一切情狀，爰量處罰金新臺
    幣6 萬元，並諭知如易服勞役之折算標準，認事用法核無違
    誤，量刑亦稱妥適。
四、被告上訴意旨略以：被告為警查獲前，係在新北市○○區○
    ○路飯館與友人共進晚餐為目的，當晚友人不斷勸酒，被告
    礙於人情而飲用酒類，惟被告自信能安全駕駛動力交通工具
    返家云云（見本院卷第2 頁上訴狀）；輔佐人另稱：我父親
    當天會飲酒是因為和同事去小吃店吃飯，因為老闆娘很熱情
    所以才不小心喝了二、三杯，他本人認為應該可以安全駕駛
    才騎車回家，所以並不是故意喝酒的，且家裡經濟狀況不好
    ，罰金六萬元對家裡是很重的負擔，本件希望鈞院審酌被告
    的經濟狀況再予以減輕其刑等語（見本院卷第42頁輔佐人筆
    錄）。
五、按犯罪之處罰，現行刑事處罰多採相對罪刑法定主義，賦與
    法官對各個具體犯罪案件有其刑罰裁量權。量刑過輕，確對
    犯罪人易生僥倖之心，不足收儆戒及改過之效，則刑罰不足
    以戒其意，且使被害人或社會產生不平之感；量刑過重，則
    易致犯罪人怨懟、自暴自棄，難收悅服遷善之功，即殺戮亦
    不足以服其心。因此，現今法治國乃有罪刑相當原則，即衡
    量犯罪行為之罪質、不法內涵來訂定法定刑之高低，法官再
    以具體事實情況不同，確定應科處之刑度輕重。次按刑法第
    185 條之3 規定所謂「不能安全駕駛」，乃抽象危險犯，並
    不以發生具體危險為必要，對於呼氣酒精濃度已達每公升0.
    55毫克（0.55MG/L）以上，肇事率為一般正常人之10倍，認
    為已達不能安全駕車之標準，此業經法務部88年5 月18日以
    法88檢字第001669號函告週知，應為絕對不能安全駕駛動力
    交通工具。又當人飲酒後，若以呼氣酒精濃度測試器測得之
    呼氣濃度達到每公升0.5 毫克時（約合體內血液中酒精濃度
    100MG/DL），反應較慢，感覺減低，將影響駕駛；達到每公
    升0.75毫克時，思考與行為均會改變；達到每公升1.0 毫克
    時，步態不穩，噁心嘔吐，精神混惑不清晰；達到每公升1.
    5 毫克時，說話不清楚，感覺喪失，視力模糊；達到每公升
    2.0 毫克時，體溫與血糖均降低，肌肉控制差，甚至會導致
    癲癇發作；達到每公升3.5 毫克時，則已經神智不清，反射
    減低，甚至呼吸抑制，亦為本院依職權所知事項。查本件被
    告所測得吐氣之酒精濃度達每公升0.90毫克，有酒精測定紀
    錄表1 紙在卷足憑（偵卷第6 頁）；另參以被告為警查獲時
    ，依卷附汽機車駕駛人酒後生理協調平衡檢測紀錄表所載（
    偵卷第7 頁），被告就測試「直線步行十公尺後請其迴轉走
    回原地」、「雙腳併攏，兩手貼緊大腿，將一腳向前抬高離
    地15公分，並停止不動30秒」等項目，均檢測為不合格等情
    ，足認被告因飲酒已至反應較慢，感覺減低，思考與行為均
    會改變，而達不能安全駕駛動力交通工具無疑。原審原審參
    酌上情，判處被告罰金新臺幣6 萬元，並諭知如易服勞役之
    折算標準，並未逾越量刑比例。被告上訴猶執前詞，指摘原
    審判決不當，請求再從輕量刑云云，為無理由，應予駁回。
據上論斷，依刑事訴訟法第455 條之1 第1 項、第3 項、第371
條、第373 條、第368 條，判決如主文。
本案經檢察官張瑞玲到庭執行職務。
中    華    民    國  100     年    8     月    31    日
                    交通法庭  審判長法  官  王偉光
                                    法  官  魏俊明
                                    法  官  蘇揚旭
上列正本證明與原本無異。
不得上訴。
                                    書記官  李郁禎
中    華    民    國   100    年    8     月    31    日